# 请教陈版，关于不丧失控制权处置子公司部分股权合并层的处理？

提问人：lambeka 时间：2017-03-08 17:38:56
A公司持有B公司80%的股权，C公司是A公司的子公司，持有B公司20%的股权，当期C公司将持有B公司20%股权、A公司将持有B公司15%的股权出售给少数股东，请问在A公司的合并层将这部分投资收益调整留存收益是，对对应15%股权的投资收益还是35%的投资收益？

回答人：chenyiwei
如果部分处置股权后继续保持对B的控制权的，则在A的合并报表层面，少数股东损益应分段计算。

提问人：lambeka 时间：2017-03-09 09:16:23
陈版，那合并层关于母公司在不丧失控制权的情况下部分处置对子公司的长期股权投资的，处置价款与处置长期股权投资相对应享有子公司自购买日或合并日开始持续计算的净资产份额之间的差额，应当调整资本公积（资本溢价或股本溢价），资本公积不足冲减的，调整留存收益。这部分调整是否需要包括子公司处置股权的部分？即是15%股权对应的差额部分还是35%股权对应的的差额部分？

回答人：chenyiwei
按 35 ％部分计算所减少的权益，即包含原先由其他子公司持有、此次一并处置的权益。